臺灣彰化地方法院刑事判決　　　　　　　　100年度易字第3號
公　訴　人　臺灣彰化地方法院檢察署檢察官
被　　　告　張世旻
　　　　　　巫健維
上列被告等因竊盜案件，經檢察官提起公訴（99年度偵字第9951
、10022 號），有刑事訴訟法第273 條之1 第1 項之情形，本院
改依簡式審判程序審理判決如下：
    主  文
張世旻竊盜，累犯，處有期徒刑伍月。又踰越安全設備竊盜，累
犯，處有期徒刑玖月。又共同踰越牆垣竊盜，累犯，處有期徒刑
玖月。應執行有期徒刑壹年捌月。
巫健維共同踰越牆垣竊盜，累犯，處有期徒刑玖月。
    事  實
一、張世旻前於民國96年間，因竊盜案件，經本院以96年度易字
    第1924號判決判處有期徒刑3 月，如易科罰金，以新臺幣（
    下同）1 千元折算1 日；又於97年間，因竊盜案件，經本院
    以97年度易字第399 號判決判處有期徒刑8 月確定，上開二
    案經定應執行有期徒刑10月，甫於98年10月17日縮刑期滿而
    執行完畢。巫健維前於95年間，因搶奪等案件，經臺灣臺中
    地方法院以96年度上訴字第1119號判決判處減為有期徒刑3
    月（共3 罪）、3 月15日（共2 罪）、4 月（共2 罪）、5
    月（共3 罪）、6 月、6 月15日（共4 罪）、7 月，應執行
    有期徒刑2 年6 月確定，於98年4 月10日因縮短刑期假釋出
    監，嗣於98年5月6日縮刑期滿假釋未經撤銷而執行完畢。
二、詎其等二人均不知悔改，張世旻竟意圖為自己不法之所有，
    分別(一)於99年8 月24日至同年9 月15日間之某日，前往張炳
    煌位於彰化縣田尾鄉○○村○○路○ 段701 巷9 號及11號現
    無人居住之建築物內，竊取張炳煌所有金飾項鍊2 條、戒指
    2 個、玉環1 只、東海大學校徽項鍊1 個、紙鈔及硬幣1 批
    ，得手後將玉環、校徽項鍊、紙鈔及硬幣放置於當時所居住
    之彰化縣永靖鄉○○路79號對面鐵皮屋工寮內；(二)於99年10
    月18日中午12時許，至林怡汝位於彰化縣田尾鄉○○村○○
    路○ 段85巷1 弄30號住處，以自屋後浴室屬於安全設備之窗
    戶攀爬入內之方式侵入屋內（惟無故侵入住宅之部分未據檢
    察官起訴），竊取林怡汝所有玉珮1 只、玉片1 只、黃金耳
    環1 對、18K 金耳飾1 對、18K 金戒指1 只及K 金戒指1 只
    。
三、又張世旻及巫健維共同基於意圖為自己不法所有之犯意聯絡
    ，於99年10月20日下午3 時許，共同前往林季蓁位於彰化縣
    田尾鄉○○路182 巷67號之住處，其等二人踰越上址之牆垣
    後，持置放於屋後窗戶下之鑰匙打開該住處之大門進入屋內
    （惟無故侵入住宅之部分未據檢察官起訴），共同徒手竊取
    林季蓁所有黃金領帶夾1 只、黃金手鍊1 條、黃金魚形金飾
    1 只、K 金珍珠耳飾1 對、K 金圓形耳飾1 對及K 金花形耳
    飾1 對。嗣經警分別於99年9 月16日及99年10月26日持搜索
    票，在彰化縣永靖鄉○○路79號對面鐵皮屋工寮及彰化縣田
    尾鄉○○路○ 段159 號扣得上開物品（上開物品均已發還張
    炳煌、林怡汝及林季蓁）。
四、案經彰化縣警察局北斗分局及彰化縣警察局鹿港分局報告臺
    灣彰化地方法院檢察署檢察官偵查起訴。
    理  由
一、本件被告張世旻、巫健維所犯係死刑、無期徒刑、最輕本刑
    為3 年以上有期徒刑以外之罪，其於準備程序中就被訴事實
    為有罪之陳述，經告知被告簡式審判程序之旨，並聽取公訴
    人及被告之意見後，本院認為適宜而改以簡式審判程序審理
    ，合先敘明。
二、上揭犯罪事實，業據被告張世旻、巫健維二人於本院審理時
    坦承不諱，核與證人陳東銘、證人即被害人張炳煌於警詢中
    之證述及證人即被害人林怡汝、林秀蓁於警詢、偵訊中所證
    述之情節相符，且有職務報告書1 份、贓物認領保管單3 紙
    、查獲照片14張、查扣物品照片及現場照片各2 張在卷可稽
    ，足見被告二人之自白與事實相符。本件事證明確，被告二
    人上開竊盜之犯行均堪認定。
三、按刑法第321 條第1 項第2 款之「門扇」專指門戶而言，而
    所謂「其他安全設備」，指門扇牆垣以外，依通常觀念足認
    防盜之一切設備而言，如門鎖、窗戶、冷氣孔、房間門或通
    往陽臺之門即屬之。故核被告張世旻就犯罪事實二(一)所為，
    係犯刑法第320 條第1 項之竊盜罪；就犯罪事實二(二)所為，
    係犯刑法第321 條第1 項第2 款之踰越安全設備竊盜罪；而
    被告張世旻及被告巫健維就犯罪事實三所為，係犯刑法第32
    1 條第1 項第2 款之踰越牆垣竊盜罪。公訴意旨漏未斟酌此
    點，而認被告張世旻就犯罪事實二(二)所為係犯同法第320 條
    第1 項之罪，尚有未恰，惟其基本事實同一，本院自應予審
    理，並變更其起訴法條。被告二人就上開犯罪事實三所示之
    犯行，有犯意之聯絡及行為之分擔，均為共同正犯。又被告
    張世旻所犯上開三次竊盜犯行間，犯意各別，行為不同，應
    予分論併罰。查被告張世旻前於96年間，因竊盜案件，經本
    院以96年度易字第1924號判決判處有期徒刑3 月，如易科罰
    金，以1 千元折算1 日；又於97年間，因竊盜案件，經本院
    以97年度易字第399 號判決判處有期徒刑8 月確定，上開二
    案經定應執行有期徒刑10月，甫於98年10月17日縮刑期滿而
    執行完畢；而被告巫健維前於95年間，因搶奪等案件，經臺
    灣臺中地方法院以96年度上訴字第1119號判決判處減為有期
    徒刑3 月（共3 罪）、3 月15日（共2 罪）、4 月（共2 罪
    ）、5 月（共3 罪）、6 月、6 月15日（共4 罪）、7 月，
    應執行有期徒刑2 年6 月確定，於98年4 月10日因縮短刑期
    假釋出監，嗣於98年5 月6 日縮刑期滿假釋未經撤銷而執行
    完畢等情，有卷附之臺灣高等法院被告前案紀錄表及刑案資
    料查註紀錄表各1 紙可按，其等受有期徒刑之執行完畢，5
    年以內故意再犯本件有期徒刑以上之罪，均為累犯，應均依
    刑法第47條第1 項之規定加重其刑。又公訴人原認被告張世
    旻及被告巫健維係毀壞被害人林季蓁所有之鐵窗，再踰越上
    開鐵窗進入屋內行竊等語，惟上情已為被告二人所否認，其
    等均辯稱：當時伊等係先爬圍牆，再拿取屋後窗戶下之鑰匙
    打開門進入屋內，並無毀壞鐵窗之情形，伊等到現場時，原
    本鐵窗即已損害等語，公訴人雖舉被害人林季蓁之偵訊筆錄
    及其所提出之鐵窗毀壞照片1 張以為佐證，惟上開證據僅得
    證明被害人林季蓁之鐵窗業已遭毀損，然並無從證明即為被
    告二人所為，且被告二人既已就其此部分加重竊盜（即踰越
    牆垣竊盜）之犯行自白，實無必要無端否認毀壞鐵窗之部分
    ，是本院依罪疑為輕之原則，以被告二人自白之行竊方式而
    為犯罪事實三之認定，併此敘明。爰審酌被告二人前已有多
    次毒品、竊盜、搶奪等前科，素行非佳，且均甫於98年間徒
    刑執行完畢出監，仍竟均貪圖私利，侵入他人之住宅或建築
    物竊取他人所有之物品，然審酌被告二人犯罪之動機、智識
    程度、犯罪手段、竊取物品之價值、所生危害及其犯後坦承
    不諱等一切情狀，分別量處如主文所示之刑，並就被告張世
    旻部分定其應執行之刑如主文所示。
據上論斷，應依刑事訴訟法第299 條第1 項前段、第273 條之1
第1 項，刑法第28條、第320 條第1 項、第321 條第1 項第2 款
、第47條第1 項、第51條第5 款，刑法施行法第1 條之1 第1 項
、第2 項前段，判決如主文。
本案經檢察官楊聰輝到庭執行職務。
中    華    民    國   100    年    2     月    1     日
                      刑事第九庭    法    官  黃齡玉
以上正本證明與原本無異。
如不服本判決應於收受判決後10日內向本院提出上訴書狀，並應
敘述具體理由；其未敘述上訴理由者，應於上訴期間屆滿後20日
內向本院補提理由書（均須按他造當事人之人數附繕本）「切勿
逕送上級法院」。
告訴人或被害人對於判決如有不服具備理由請求檢察官上訴者，
其上訴期間之計算係以檢察官收受判決正本之日期為準。
中    華    民    國   100    年    2     月    1     日
                                      書記官  李噯靜
附錄本案論罪科刑法條全文：
中華民國刑法第320條
（普通竊盜罪、竊佔罪）
意圖為自己或第三人不法之所有，而竊取他人之動產者，為竊盜
罪，處5  年以下有期徒刑、拘役或 5 百元以下罰金。
意圖為自己或第三人不法之利益，而竊佔他人之不動產者，依前
項之規定處斷。
前二項之未遂犯罰之。